【裁判字號】    99,易,1122
【裁判日期】    990813
【裁判案由】    恐嚇
【裁判全文】
臺灣高雄地方法院刑事判決              99年度易字第1122號
公  訴  人  臺灣高雄地方法院檢察署檢察官
被      告  甲○○
上列被告因恐嚇案件，經檢察官提起公訴（99年度偵字第8723號
），本院判決如下：
    主  文
甲○○犯恐嚇危害安全罪，處拘役肆拾伍日，如易科罰金，以新
臺幣壹仟元折算壹日。又犯恐嚇危害安全罪，處拘役伍拾伍日，
如易科罰金，以新臺幣壹仟元折算壹日。應執行拘役玖拾伍日，
如易科罰金，以新臺幣壹仟元折算壹日。
    事  實
一、甲○○與丙○○原係男女朋友，因丙○○與甲○○分手，不
    欲與甲○○見面，甲○○屢尋丙○○不著，甲○○心有未甘
    ，竟萌生恐嚇危害生命、身體之犯意，乃先後為下列行為：
  (一)於民國99年1 月30日晚間23時許，以其門號0000000000號行
    動電話撥打電話予丙○○，對丙○○恫稱：「…妳叫妳的家
    人，這兩天要小心一點。」等語，而以此加害生命、身體之
    事恐嚇丙○○，使其心生畏怖，致生危害於安全。
  (二)因於99年1 月31日至丙○○位於高雄市楠梓區○○○○○路
    569 號住處尋丙○○未果，心生不滿，乃於99年2 月1 日凌
    晨1 時許，在丙○○上開住所前，拋撒冥紙及潑灑汽油，隱
    喻將加害丙○○生命、身體，而以此加害生命、身體之事，
    恐嚇丙○○，使其心生畏怖，致生危害於安全。
二、案經高雄市政府警察局楠梓分局移送臺灣高雄地方法院檢察
    署檢察官偵查起訴。
    理  由
一、按被告以外之人於審判外之陳述，雖不符同法第159 條之1
    至159 條之4 之規定，而經當事人於審判程序同意作為證據
    ，法院審酌該言詞陳述或書面陳述作成時之情況，認為適當
    者，亦得為證據。當事人、代理人或辯護人於法院調查證據
    時，知有第159 條第1 項不得為證據之情形，而未於言詞辯
    論終結前聲明異議者，視為有前項之同意，刑事訴訟法第15
    9 條之5 第2 項定有明文。本判決所引用之證據資料（詳後
    引用之各項證據），其中係屬傳聞證據部分，縱無刑事訴訟
    法第159 條之1 至第159 條之4 或其他規定之傳聞證據例外
    情形，因均經當事人於法院調查證據時，知有第159 條第1
    項不得為證據之情形，而未於言詞辯論終結前聲明異議，本
    院審酌上開證據作成時並無不合法定程序之情形，認為適當
    ，依刑事訴訟法第159 條之5 第1 項、第2 項之規定，為傳
    聞法則之例外，應有證據能力。
二、訊據被告甲○○雖坦承有於事實一(一)所示對丙○○恫稱：「
    妳叫妳的家人，這兩天要小心一點…。」等語之恐嚇犯行，
    然矢口否認有事實一(二)所示之恐嚇犯行，辯稱：我當時沒有
    潑汽油、灑冥紙的行為，我撥打電話給丙○○只是要問丙○○人在何處，會到丙○○住處附近是因為丙○○父親要我到
    她家說清楚，但我到她家附近，看到丙○○父親及朋友一大
    堆人，就沒有到她家，而返回台南云云。經查：
(一)、上開被告於99年1 月30日晚間23時許，以其門號0000000000
    號行動電話撥打電話予證人即被害人丙○○，恫稱：「妳叫
    妳的家人，這兩天要小心一點…。」等語而恐嚇被害人之事
    實，為被告坦承不諱，並經證人即被害人丙○○於99年2 月
    11日、21日警詢中證稱：「98年11、12月我告知被告不要再
    聯絡，…之後…便開始恐嚇，…於99年1 月30日23時左右，
    我在我住處遭被告以行動電話0000000000號撥打我持用0000
    000000號，恐嚇我，要我家人…出門小心一點』」等語（警
    卷第5 頁反面、第4 頁），並有被告甲○○與被害人於99年
    1 月30日23時之電話對話譯文1 份在卷可證（警卷第12頁）
    ，堪認為真。
(二)、被告復於99年2 月1 日凌晨1 時許，在丙○○上開住所前，
    拋撒冥紙及潑灑汽油，以此恐嚇丙○○之事實，業經證人丙○○於99年2 月1 日、21日警詢中、本院審理中先後證稱；
    「99年2 月1 日凌晨1 時許我和家人在客廳裡有聞到異味，
    甲○○以0000-000000 行動電話打給我，…我出門察看發現
    我家門口遭人潑灑汽油及冥紙」；「99年1 月31日晚上到隔
    天2 月1 日凌晨，我一直有接到被告的電話，但我有將電話
    拿給別人接聽。於2 月1 日凌晨1 點多，我跟家人坐在客廳
    ，聞到汽油味就開門看，之後電話響，我父親接了（被告）
    來電後，就說被告叫我們大家出去看一下，我們看到門口有
    汽油跟冥紙。」等語（警卷5-6 頁、本院卷16頁），及證人
    乙○○（證人丙○○之父）於99年2 月2 日警詢中證稱：「
    我們當日（1 日）1 時許在家裡有聞到汽油味，…之後丙○○接到甲○○打來電話，要丙○○出門察看，出去後就發現
    門口遭人潑灑汽油、冥紙」；「被告在1 月31日傍晚時，有
    到我家去，…被告打給我女兒的電話，大部分的都是我接的
    …（案發時）我接到被告電話時，我跟家人轉述說話的情形
    ，就是如丙○○所說。」等語（警卷7 頁、本院易字卷17、
    18頁）詳盡，至證人乙○○雖於本院審理中表示因情緒激動
    ，記憶模糊無法說明於99年2 月1 日凌晨1 時許與被告通話
    之具體言語，然證人乙○○已於警詢中證述被告之通話內容
    ，且衡情如非被告於電話通話中有如此表示，證人乙○○當
    不致於接到被告電話後，馬上告知家人而為被告要丙○○出
    門查看之表示，是此部分仍以證人乙○○於記憶清晰之警詢
    中證述為可採。此外，並有被害人丙○○住處前遭灑冥紙、
    潑汽油現場照片4 幀、到場處理員警之職務報告1 份在卷可
    證（警卷13-14 頁、偵卷15頁）。又經調取被告持用之0000
    000000、00000000000 號行動電話雙向通聯紀錄、及被害人
    丙○○0000000000號行動電話雙向通聯紀錄比對顯示：被告
    於99年1 月31日晚間確多次以00000000000 號行動電話撥打
    被害人丙○○0000000000號電話；且被告持用之0000000000
    號行動電話，於99年1 月31日晚間6 時許通話基地台是在被
    害人住處附近之高雄縣橋頭鄉2342號地號，嗣於99年1 月31
    日晚間11時許北移至台南縣、台南市，而於99年2 月1 日凌
    晨零時許通話基地台在台南市，後通話基地台再逐漸南移至
    台南縣、高雄縣，至99年2 月1 日凌晨零時51分之時，及同
    日凌晨1 時6 分、同日時8 分與被害人丙○○0000000000號
    電話通話時，基地台位置均在靠近被害人丙○○住處之高雄
    縣橋頭鄉2342號地號（被害人住處及高雄縣橋頭鄉2342號地
    號均係在高雄縣橋頭鄉與高雄市楠梓區交界處之高雄大學一
    帶），有上開卷附之雙向通聯紀錄3 份在卷可證（本院卷26
    -41 頁、偵卷19-26 頁、26-36 頁），顯見被告於99年1 月
    31日晚間一度在被害人住處附近，嗣返回台南市，後於同年
    2 月1 日凌晨1 時許再度返回被害人住處附近無疑，倘非被
    告因要求見被害人未果，心生不滿，起意至被害人丙○○住
    處前拋撒冥紙及潑灑汽油，被告何以於自被害人住處返回台
    南市後，於凌晨1 時左右再刻意至被害人丙○○高雄住處附
    近，又於被害人丙○○及其家人聞到汽油味出外查看時，恰
    好撥打被害人丙○○電話要被害人出門查看。是以足認於99
    年2 月1 日凌晨1 時，在丙○○上開住處前，撒冥紙及潑汽
    油，以恐嚇丙○○之人，確係被告無疑。
(三)、被告否認為撒冥紙及潑汽油之人，並以前詞置辯，然被告於
    警詢中、偵查及本院準備程序中辯稱：「99年1 月31日16時
    許我有去丙○○住處找丙○○，但她不在，我等到當日（31
    ）日24時左右離開丙○○住處附近。大約凌晨1 時30分許先
    去我姊夫台南市○○區○○路家裡喝酒，凌晨3 時許返回我
    住處」；「丙○○99年2 月1 日1 時接獲我行動電話時，我
    是在回台南路上，我打電話是要問丙○○為何那麼晚還沒回
    家及要說感情糾紛的事」云云（警卷1-2 頁、偵卷17-18 頁
    、偵卷8 頁、本院審易卷16頁）；然被告上開辯解與依上開
    卷附被告持用之0000000000號行動電話雙向通聯紀錄（本院
    卷34、35頁）顯示被告行蹤位置不符，顯非事實，而不可採
    。又被告於本院審理中經本院提示上開行動電話通聯基地台
    位置後，雖改辯稱：「我第一通打給丙○○的時候，人是在
    高雄，半小時後回到台南。那時是因為丙○○父親叫我回高
    雄，但我到高雄後，發現他們家外面有一群人，我就沒有靠
    近。」云云，然此與證人乙○○、丙○○證述情節顯有未合
    ，且與被告前開辯解自相矛盾，顯係事後為解釋通聯紀錄之
    基地台位置所為臨訟卸責之詞。是被告上開辯解，均無可採
    。
(四)、綜上所述，本件事證明確，被告犯行堪已認定。
三、查冥紙在我國民間習俗中，乃為供奉亡者、祭拜往生者之用
    ，於住宅前潑汽油、灑冥紙，意有住家之人將遭不幸甚且死
    亡之意，自屬以此加害生命、身體之事，恐嚇他人。故核被
    告上開事實一(一)、(二)所為，均係犯刑法第305 條之恐嚇危害
    安全罪。被告所犯上開二罪，犯意個別，行為各殊，應予分
    論併罰。爰審酌被告與被害人原為男女朋友，被告僅因不甘
    分手，竟先後二次恐嚇被害人，危及被害人之人身安全，所
    為實有不該，又被告犯後雖承認事實一(一)部分犯行，然矢口
    否認事實一(二)犯行，屢屢飾詞圖脫刑責，且被害人及其父乙○○雖因與被告達成和解，然上開和解僅係以被告不得再糾
    纏騷擾為和解條件，有和解書1 份在卷可證（警卷第18頁）
    ，而未對被害人因本案所蒙受之損害為實際補償，況被告於
    偵查中甚且稱：「我們和解了，丙○○、乙○○也撤銷告訴
    ，因為乙○○知道丙○○是交男朋友，都設計我，我才會生
    氣說出那些話」等語（見偵卷8 頁），是被告犯後實未見悔
    意，態度不佳，惟念及被告並無前科，素行良好，家境小康
    ，及被害人於本院審理中表示不欲追究之意（見本院卷18頁
    反面）等一切情狀，就被告所犯上開二罪各量處如主文所示
    之刑，並均諭知易科罰金之折算標準，並定其應執行之刑，
    及諭知易科罰金之折算標準。另公訴人雖就被告具體求處有
    期徒刑1 年2 月等語，然本院衡酌上情，認量處上開刑度，
    已足懲戒被告之犯行，是認檢察官求處刑期尚屬過重，附此
    敘明。
據上論斷，應依刑事訴訟法第284 條之1 、第299 條第1 項前段
，刑法第305 條、第41條第1 項前段、第51條第6 款，刑法施行
法第1 條之1 ，判決如主文。
本案經檢察官丁○○到庭執行職務。
中    華    民    國    99    年    8     月    13    日
                  刑事第十一庭  法  官  陳億芳
以上正本證明與原本無異。
如不服本判決應於收受送達後10日內向本院提出上訴書狀，並應
敘述具體理由；如未敘述上訴理由者，應於上訴期間屆滿後20日
內向本院補提理由書（均須按他造當事人之人數附繕本）「切勿
逕送上級法院」。
中    華    民    國    99    年    8     月    16    日
                                書記官  林靜慧
中華民國刑法第305條
（恐嚇危害安全罪）
以加害生命、身體、自由、名譽、財產之事，恐嚇他人致生危害
於安全者，處 2 年以下有期徒刑、拘役或 3 百元以下罰金。

司法院資訊處製作；財團法人民間司法改革基金會備份。
